【裁判字號】    98,審抗,150
【裁判日期】    980911
【裁判案由】    勞資爭議執行裁定事件
【裁判全文】
臺灣高雄地方法院民事裁定             98年度審抗字第150號
抗  告  人  偉同科技股份有限公司
法定代理人  戊○○
相  對  人  甲○○
相  對  人  乙○○
上列當事人間勞資爭議執行裁定事件事件，抗告人對於民國98年
4 月30日本院98年度審勞執字第18號裁定提起抗告，本院裁定如
下：
    主  文
抗告駁回。
抗告程序費用新台幣壹仟元由抗告人負擔。
    理  由
一、抗告意旨略以：原裁定未記載抗告人法定代理人之姓名，顯
    有瑕疵，另相對人未依勞資調解內容，至抗告人處辦妥補辦
    交接手續，抗告人自得在其等辦妥交接手續之前行使同時履
    行抗辯，而無給付其等任何金錢之理。原裁定逕為准許強制
    執行之裁定，實非妥適，為此抗告，求為廢棄原裁定，相對
    人於原審之聲請駁回等語。
二、按雇主應發給勞工資遣費者，以雇主依勞動基準法第11條或
    第13條但書規定終止勞動契約而生之義務。又因契約互負債
    務者，於他方當事人未為對待給付前，得拒絕自己之給付，
    但自己有先為給付之義務者不在此限，同法第264 條第1 項
    亦定有明文。經查，兩造間因終止勞動契約後，因給付資遣
    費及預告工資等爭議，前經高雄縣政府勞資爭議調解委員會
    調解後，於民國98年4 月22日調解成立，調解結論為：「一
    、資方（抗告人）同意給付勞方甲○○新台幣（下同）231,
    792 元（即含資遣費229,491 元、預告工資41,930元、特別
    休假未休工資5,590 元，並扣除借支45,000元及勞保費219
    元），同意給付乙○○20,000元（即含資遣費及預告工資差
    額及特別休假未休工資），該筆款項，資方同意於98年4 月
    24日下午2 時，以支票方式交付勞方，請勞方於當日至公司
    領取，並補辦交接手續，資方如不履行，即視為到期。二、
    勞資雙方同意，勞方甲○○及乙○○於98年3 月10日與資方
    終止勞動契約。三、勞方甲○○及乙○○2 人同意拋棄勞基
    法，就業保險法及勞工保險條例的全部請求權。四、雙方不
    得對本案提出任何異議及民刑事訴訟」，此有該調解委員會
    議紀錄在卷可稽。是依兩造所成立之勞資爭議調解條件第一
    項約定內容可知，抗告人應於98年4 月24日下午2 時，以支
    票方式交付相對人上開資遣費等款項，如不履行，即視為到
    期。至相對人雖亦應於當日補辦交接手續，惟如何辦理交接
    手續之相關細節或是若未完成辦理交接手續時，效果如何，
    該調解條件並未約定，故依該項調解條件，自難認定抗告人
    給付資遣費等與相對人填寫符合抗告人要求之職務異動交接
    明細表間，有對待給付之關係存在。是依前開說明，抗告人
    依勞動基準法之規定及調解結論均有先為給付資遣費、預告
    工資等款項之義務，而勞方即相對人於離職後有無辦理移交
    或離職手續，尚難認係基於勞動基準法及調解結論之權利義
    務，從而抗告人以相對人未依其要求填寫職務異動交接明細
    表，自難認為已完成交接手續，而行使同時履行抗辯權，拒
    絕給付資遣費等云云，顯屬無據。
三、況查，相對人依調解條件約定之日期即98年4 月24日前往抗
    告人處領取支票，並辦理業務交接手續，然承接相對人經辦
    業務之相關部門主管及人員均未在場，僅由抗告人之董事丙
    ○○及人事助理丁○○出面，此為抗告人所不爭。相對人嗣
    於98年5 月13日復至抗告人處詢問關於交接事宜，仍未見相
    關承辦業務人員與其等交接，據此尚難認為相對人有故意迴
    避不為離職交接之行為。參以，抗告人前於98年2 月11日資
    遣相對人，並於98年3 月11日即開立資遣離職證明書予相對
    人，有證明書二紙附卷可稽，足見兩造勞動契約即已終止。
    是相對人固應於98年4 月24日前往抗告人處補辦交接手續，
    惟衡情相對人既已離職，且離職前，曾依抗告人要求製作業
    務周報，而承接相對人之業務者又為其等之部門主管，堪認
    相對人離職及移交，應不致於對抗告人業務發生重大影響。
    故抗告人主張相對人未詳盡填載離職職務交接資料，致其公
    司後續業務無法運作，為此拒絕給付資遣費等云云，自非可
    採。
四、至抗告人另指摘原裁定未記載相對人法定代理人之名稱，顯
    有瑕疵云云，固非無由，惟該項裁定業已合法送達抗告人，
    有送達回證在卷可稽，並經抗告人依法提出本件抗告，故原
    裁定縱漏未記載其法定代理人之名稱，亦未損及抗告人之權
    益，是抗告人據此為由，求為廢棄原裁定，亦無理由，附此
    敘明。
五、綜上所述，抗告人主張相對人既未完成交接手續，自不得依
    上開調解筆錄請求給付資遣費等云云，並無理由。相對人依
    據前開調解紀錄，聲請裁定准予強制執行，自屬有據，應予
    准許。抗告意旨仍執前開情詞指摘原裁定，並無理由，應予
    駁回。
六、據上論結，本件抗告為無理由，依非訟事件法第46條、第21
    條第2 項、第24條第1 項，民事訴訟法第495 條之1 第1 項
    、第449 條第1 項、第78條，裁定如主文。
中    華    民    國    98    年    9     月    11    日
                  民事第二庭    審判長法  官  林紀元
                                      法  官  劉定安
                                      法  官  蘇姿月
正本係照原本作成。
本裁定不得再抗告。
中    華    民    國    98    年    9     月    11    日
                                      書記官  陳美月


司法院資訊處製作；財團法人民間司法改革基金會備份。
